臺灣板橋地方法院刑事判決　　　　　　　96年度易字第2328號
公　訴　人　臺灣板橋地方法院檢察署檢察官
被　　　告　乙○○
　　　　　　　　　　（因另案於臺灣臺北戒治所強制戒治中）
上列被告因竊盜案件，經檢察官提起公訴（96年度偵字第14266
號），本院判決如下：
    主  文
乙○○竊盜，累犯，處有期徒刑捌月；減為有期徒刑肆月，如易
科罰金，以新臺幣壹仟元折算壹日。
    事  實
一、乙○○前於民國83年間因違反藥事法、麻醉藥品管理條例等
    案件，分別經法院判處有期徒刑4 月、3 月、5 年6 月確定
    ，並定應執行刑為5 年10月確定；復於84年間，因違反麻醉
    藥品管理條例案件，經法院判處有期徒刑5 月確定；上揭案
    件經接續執行，於88年1 月26日假釋付保護管束（原至90年
    12月13日保護管束執行完畢），然因於保護管束期間，違反
    保護管束情節重大，上開假釋經撤銷，再入監執行殘刑2 年
    10月又17日，於92年5 月23日執行完畢。詎仍不知悔改，意
    圖為自己不法之所有，於96年3 月9 日晚上6 時58分許，騎
    乘車牌號碼不詳之機車，至臺北縣永和市○○路40巷3 弄3
    號及5 號甲○○之辦公處所（3 號及5 號係相通之建築，該
    處未供人居住），以不詳方法開啟該辦公處所大門，進入屋
    內竊取甲○○所有之車牙機1 臺（價值約新臺幣30,000 元
    ）及電動工具一批，得手後逃逸。嗣甲○○發覺遭竊並報警
    處理，經警調閱現場巷道監視器錄影畫面後，循線查悉上情
    。
二、案經臺北縣政府警察局永和分局報請臺灣板橋地方法院檢察
    署檢察官偵查起訴。
    理  由
一、訊據被告乙○○固坦承於上揭時間竊取車牙機1 臺之情不諱
    ，惟矢口否認曾開啟上開辦公處所大門進入屋內，並辯稱：
    上開車牙機係放置在前揭辦公處所之門口，而非屋內，且伊
    未竊得甲○○之電動工具一批云云。惟查上揭事實，業據證
    人甲○○於本院審理時具結證述綦詳，並有監視器錄影光碟
    1 片及其錄影畫面翻拍照片2 張附卷可稽。又上開車牙機1
    台及電動工具一批係放置於上開辦公處所之屋內，遭被告以
    不詳方法開啟大門進入屋內竊取，且監視器錄影畫面攝得被
    告進入屋內之動作，業據證人甲○○於本院具結證述明確，
    顯見被告上揭辯解應係避重就輕之詞，不足採信。本件事證
    明確，被告犯行洵堪認定。
二、核被告所為，係犯刑法第320 條第1 項之普通竊盜罪。又被
    告行竊之處所，係單純供辦公及放置工具之處所，並未供人
    居住，且被告行竊之手段係以不詳方法開啟大門進入屋內竊
    盜，並未破壞大門或門鎖，此據證人甲○○於本院審理時證
    述在卷，則被告之行為應僅構成刑法第320 條第1 項之普通
    竊盜罪。公訴人誤認上開行竊處所係甲○○之住處，且誤認
    該處大門門鎖有遭破壞之情形，而對被告論以刑法第321 條
    第1 項第1 款、第2 款之於夜間侵入住宅毀越門扇竊盜罪嫌
    ，容有未當，惟基本社會事實同一，起訴法條應予變更。又
    被告前於83年間因違反藥事法、麻醉藥品管理條例等案件，
    分別經法院判處有期徒刑4 月、3 月、5 年6 月確定，並定
    應執行刑為5 年10月確定；復於84年間，因違反麻醉藥品管
    理條例案件，經法院判處有期徒刑5 月確定；上揭案件經接
    續執行，於88年1 月26日假釋付保護管束（原至90年12月13
    日保護管束執行完畢），然因於保護管束期間，違反保護管
    束情節重大，上開假釋經撤銷，再入監執行殘刑2 年10月17
    日，於92年5 月23日執行完畢，有臺灣高等法院被告全國前
    案紀錄表1 份在卷可考，其受有期徒刑執行完畢後，5 年以
    內故意再犯法定刑含有期徒刑之竊盜罪，為累犯，應依法加
    重其刑。爰審酌被告之素行不良（見卷附臺灣高等法院被告
    前案紀錄表），其犯罪之動機、目的、手段、所竊取之財物
    價值，犯罪後避重就輕之態度等一切情狀，量處如主文所示
    之刑。又被告之犯罪時間係在96年4 月24日前，合於中華民
    國九十六年罪犯減刑條例所列減刑要件，應減其宣告刑2 分
    之1 ，並諭知如易科罰金之折算標準。
據上論斷，應依刑事訴訟法第299 條第1 項前段、第300 條，刑
法第320 條第1 項、第47條第1 項、第41條第1 項前段，中華民
國九十六年罪犯減刑條例第2 條第1 項第3 款、第7 條、第9 條
，判決如主文。
本案經檢察官黃佳權到庭執行職務。
中　　華　　民　　國　　96　　年　　9 　　月　　13　　日
                  刑事第九庭    法　官  樊季康
以上正本證明與原本無異
如不服本判決應於送達後10日內敘明上訴理由，向本院提出上訴
狀。
                                書記官　梁宜庭
中　　華　　民　　國　　96　　年　　9 　　月　　13　　日
附錄本案論罪科刑法條全文：
中華民國刑法第320條
（普通竊盜罪、竊佔罪）
意圖為自己或第三人不法之所有，而竊取他人之動產者，為竊盜
罪，處 5 年以下有期徒刑、拘役或 5 百元以下罰金。
意圖為自己或第三人不法之利益，而竊佔他人之不動產者，依前
項之規定處斷。
前二項之未遂犯罰之。
